[-y2g2yzhKei0#0] ^мориной/морин<n><gen>$
[/-y2g2yzhKei0]
[2x4HzTfIZkrG#0] ^хурданай/хурдан<n><gen>/хурдан<n><nom><px1pl>$
[/2x4HzTfIZkrG]
[656r-KoBGJqq#0] ^үһэнэй/үһэн<n><gen>$
[/656r-KoBGJqq]
[6dYUpwzFVdvK#0] ^киногой/*киногой$
[/6dYUpwzFVdvK]
[E0PRCKdrkdte#0] ^дугын/*дугын$
[/E0PRCKdrkdte]
[FfebeBtlruev#0] ^вазын/ваза<n><gen>$
[/FfebeBtlruev]
[G65szoIwqjpD#0] ^һарын/һара<n><gen>$
[/G65szoIwqjpD]
[JNG7yY9n3hng#0] ^һанаанай/һанаан<n><gen>/һанаа<n><nom><px1pl>/һанаан<n><nom><px1pl>$
[/JNG7yY9n3hng]
[Jqzfz819rPPE#0] ^һагбын/*һагбын$
[/Jqzfz819rPPE]
[LytCA-qPnBWd#0] ^ан/ан<n><nom>$
[/LytCA-qPnBWd]
[N8Zav7MIMBb2#0] ^хулгайшай/*хулгайшай$
[/N8Zav7MIMBb2]
[PYtStVTN2m88#0] ^жороогой/жороо<n><gen>$
[/PYtStVTN2m88]
[PZj2KxieM0w_#0] ^бэшэгэй/бэшэг<n><gen>$
[/PZj2KxieM0w_]
[R5kKPlmpEGA5#0] ^хотын/хото<n><gen>/хотын<adj>$
[/R5kKPlmpEGA5]
[RMvFGJ_OoRRh#0] ^ахын/аха<n><gen>$
[/RMvFGJ_OoRRh]
[SQzIdhroh7-H#0] ^уулын/уула<n><gen>$
[/SQzIdhroh7-H]
[SrqLrvKDbJ-i#0] ^заанай/заан<n><gen>$
[/SrqLrvKDbJ-i]
[T2sZBqtQ_2uY#0] ^ангай/ан<n><gen>$
[/T2sZBqtQ_2uY]
[U1Ve0WEBC9ea#0] ^номой/ном<n><gen>$
[/U1Ve0WEBC9ea]
[V1tXv6WAnv0j#0] ^жэмэсэй/жэмэс<n><gen>$
[/V1tXv6WAnv0j]
[XE5WzurI8Plm#0] ^эжын/эжын<n><nom>$
[/XE5WzurI8Plm]
[Y81cBAfWBFE_#0] ^хүнэй/хүн<n><gen>/хүн<n><gen>/хүнэй<n><nom>$
[/Y81cBAfWBFE_]
[_NsviJfnBhp5#0] ^шонхын/шонхо<n><gen>$
[/_NsviJfnBhp5]
[_ZPJQVT9mJ0Q#0] ^һургуулиин/һургуули<n><gen>$
[/_ZPJQVT9mJ0Q]
[_jigsm4RJP2J#0] ^хурдай/*хурдай$
[/_jigsm4RJP2J]
[cEGUCCG-p2_5#0] ^наһай/*наһай$
[/cEGUCCG-p2_5]
[dJBfDBmjDMVR#0] ^наһанай/наһан<n><gen>/наһан<n><nom><px1pl>$
[/dJBfDBmjDMVR]
[j_mSjjNJT7ic#0] ^газарай/газар<n><gen>$
[/j_mSjjNJT7ic]
[jkv8Yam1krDQ#0] ^нюдэнэй/нюдэн<n><gen>$
[/jkv8Yam1krDQ]
[nP4iA_uY083f#0] ^бүлын/бүлэ<n><gen>$
[/nP4iA_uY083f]
[nWUS-fwymrNK#0] ^һалхинай/һалхин<n><gen>$
[/nWUS-fwymrNK]
[nv-hoSyEjkyZ#0] ^хулгайшанай/хулгайшан<n><gen>/хулгайшан<n><nom><px1pl>$
[/nv-hoSyEjkyZ]
[p-vHLcdQr-CZ#0] ^нохойн/*нохойн$
[/p-vHLcdQr-CZ]
[pAoGhqqmC_C0#0] ^курсын/*курсын$
[/pAoGhqqmC_C0]
[rzewvR-zCeIk#0] ^үнэнэй/үнэн<n><gen>/үнэн<adj><subst><gen>$
[/rzewvR-zCeIk]
[tFgu-qNksYmW#0] ^жороо/жороо<n><nom>$
[/tFgu-qNksYmW]
[zYxMTuxPMB4k#0] ^кексын/кексэ<n><gen>$
[/zYxMTuxPMB4k]
